【裁判字號】    91,訴,3493
【裁判日期】    920219
【裁判案由】    毒品危害防制條例
【裁判全文】
臺灣高雄地方法院刑事判決                        九十一年度訴字第三四九三號
    公  訴  人  臺灣高雄地方法院檢察署檢察官
    被      告  甲○○  女  三.
右列被告因違反毒品危害防制條例案件，經檢察官提起公訴（九十一年度偵字第一三
二四八號），本院判決如左：
    主  文
甲○○連續施用第一級毒品，累犯，處有期徒刑捌月，扣案之海洛因壹小包（淨重零
點壹公克、包裝重零點貳壹公克）沒收銷燬之。
    事  實
一、甲○○前曾於民國八十三年間因違反肅清煙毒條例及麻醉藥品管制條例案件，經
    本院分別判處有期徒刑三年一月及四月，應執行有期徒刑三年三月確定，並於八
    十七年八月五日假釋付保護管束期滿執行完畢，竟仍不知悔改，猶於八十八年間
    因施用第一級毒品海洛因案件，經本院裁定強制戒治，其間雖經本院以八十八年
    毒聲字第二０六號裁定停止戒治，然又經以八十八年毒聲字第二六一三號撤銷停
    止戒治，而於八十九年四月八日戒治期滿，由臺灣高雄地方法院檢察署檢察官於
    八十九年四月二十日以八十九年戒毒偵字第四九四號為不起訴處分確定在案。詎
    其明知海洛因業經公告列為毒品防害防制條例第二條第二項之第一級毒品，不得
    非法持有、施用，仍基於施用第一級毒品海洛因之概括犯意，自九十一年六月中
    旬之某日起至同年十月一日十三時回溯二十四小時之某時（公訴人誤載為六月二
    十八時許）止，連續在高雄縣梓官鄉○○村○○○路六十七巷三十五號住處房間
    內，多次以注射針筒施打，非法施用海洛因多次。為警分別於九十一年六月二十
    一日晚間十八時五分許在高雄市楠梓區右昌一巷二二０號處，及於九十一年十月
    一日十三時許在高雄縣梓官鄉○○村○○○路六十七巷三十五號處查獲，並扣得
    毒品海洛因一小包（淨重零點一公克、包裝重零點二一公克）。
二、案經高雄縣警察局岡山分局、楠梓分局報請臺灣高雄地方法院檢察署檢察官偵查
    起訴及移送併辦。
    理  由
一、右開多次施用第一級毒品之犯行犯罪事實，業據被告於警、偵訊及本院審理中坦
    承不諱，且被告前於八十八年間因施用第一級毒品海洛因案件，經本院裁定強制
    戒治，其間本院曾以八十八年毒聲字第二０六號裁定停止戒治，又以八十八年毒
    聲字第二六一三號撤銷停止戒治，而於八十九年四月八日強制戒治期滿，由臺灣
    高雄地方法院檢察署檢察官於八十九年四月二十日以八十九年戒毒偵字第四九四
    號為不起訴處分確定在案等情，亦有台灣高雄地方法院檢察署刑案資料查註紀錄
    表、台灣高等法院被告全國前案記錄表各一份在卷可憑。復查，高雄市政府警察
    局新興分局警員係於九十一年六月二十一日晚間十八時許，在高雄市楠梓區右昌
    一巷二二０號處執行臨檢盤查，扣得被告持有白粉一包，此有扣押筆錄、扣押物
    品目錄表各一件在卷可佐。又該扣案白粉一小包經送驗結果，含海洛因成分，淨
    重零點一公克，包裝重零點二一公克乙節，亦有法務部調查局九十一年七月三十
    日調科壹字第二二○○一三七七六號鑑定通知書一紙在卷可查。又被告為警查獲
    後，分別於同年六月二十一日十八時許及十月一日十三時許採取被告尿液（編號
    岡赤一四０號、Ｄ二八三號），分別送請高雄縣政府衛生局以免疫學分析法與Ｔ
    ＯＸＩ-ＬＡＢ（即毒物層析法，1000ng/ml），及高雄市立凱旋醫院以免疫學分
    析法（300ng/ ml）及ＧＣ─ＭＳ法（300ng/ml）檢驗結果，均呈嗎啡陽性反應
    等情，此有嫌犯尿液採證檢驗對照表、楠梓分局尿液送驗代碼對照簿、高雄市立
    凱旋醫院九十一年十月四日高市凱醫檢字第六六五號尿液檢驗報告書、高雄縣政
    府衛生局九一煙檢字第一二一二號煙毒尿液檢驗成績書各一件在卷可參。按海洛
    因經注入人體後，百分之九十以上於二十四小時內，自尿中排出，平均可檢出時
    限，約為四十五小時，亦據行政院衛生署藥物食品檢驗局以八十一年九月八日（
    八十一）藥檢壹字第八一一四四八八五號函，敘述明白。另海洛因注射入人體後
    ，水解還原成嗎啡，再循嗎啡之代謝方式排出體外，亦據行政院衛生署藥物食品
    檢驗局以（七三）藥檢壹字第○三○二二一號函說明綦詳。依上所述，既被告於
    九十一年六月二十一日晚間十八時許及同年十月一日下午十三時許所採驗之尿液
    ，均呈嗎啡陽性反應，足認被告確自九十一年六月中旬之某日起至同年十月一日
    下午十三時許回溯二十四小時內之某時止，多次施用第一級毒品海洛因至明，足
    認被告之自白與事實相符，自可採為論罪科刑之依據。是被告於不起訴處分確定
    後五年內再犯毒品危害防制條例第十條之罪，本案事證明確，被告犯行洵堪認定
    。
二、核被告所為，係犯毒品危害防制條例第十條第一項之施用第一級毒品罪。至被告
    施用第一級毒品時持有第一級毒品海洛因之低度行為應為施用第一級毒品之高度
    行為所吸收，爰不另論罪。被告先後多次非法施用第一級毒品海洛因行為，時間
    緊接，反覆為之，所犯又係同一罪名之罪，顯係基於概括犯意為之，應依連續犯
    規定論以一罪。再被告前曾因違反肅清煙毒條例及麻醉藥品管制條例案件，經本
    院判處應執行有期徒刑三年三月確定，並於八十七年八月五日假釋付保護管束期
    滿執行完畢，此有台灣高雄地方法院檢察署刑案資料查註記錄表一件在卷可按，
    其前受有期徒刑執行完畢，於五年內再犯本件最重本刑為有期徒刑以上之罪，為
    累犯，應依刑法第四十七條規定加重其刑。爰審酌被告前曾因施用毒品數次觸法
    ，顯見其無悔改之意，及其屬自戕行為，所生危害非大等一切情狀，量處如主文
    所示之刑。又扣案之白粉一小包，經送驗確為第一級毒品海洛因無誤（驗後淨重
    零點一公克，包裝重零點二一公克），爰依毒品危害防制條例第十八條第一項前
    段規定，不問屬於犯人與否，宣告沒收並銷燬之。
據上論斷，應依刑事訴訟法第二百九十九條第一項前段，毒品危害防制條例第十條第
一項、第十八條第一項前段、第二十三條第二項，刑法第十一條前段、第五十六條、
第四十七條，判決如主文。
本案經檢察官陳永章到庭執行職務。
中    華    民    國    九十二    年      二      月          十九      日
                                  臺灣高雄地方法院刑事第七庭
                                      法  官  汪  怡  君
右為正本，係照原本作成，證明與原本無異。
如不服本判決，應於送達後十日內，向本院提出上訴狀。
                                      書記官  李  梅  芬
中    華    民    國    九十二    年      二      月          二十      日


司法院資訊處製作；財團法人民間司法改革基金會備份。
